【裁判字號】    95,上易,650
【裁判日期】    950630
【裁判案由】    竊盜
【裁判全文】
臺灣高等法院臺中分院刑事判決         95年度上易字第650號
上  訴  人
即  被  告  丙○○
上  訴  人
即  被  告  乙○○
上列上訴人因竊盜案件，不服臺灣臺中地方法院95年度易字第55
8號中華民國95年4月14日第一審判決（起訴案號：臺灣臺中地方
法院檢察署95年度偵字第926號），提起上訴，本院判決如下：
    主  文
原判決撤銷。
丙○○、乙○○共同攜帶兇器毀壞安全設備竊盜，各處有期徒刑
捌月。大剪壹支沒收。
    事  實
一、乙○○與丙○○，二人共同意圖為自己不法之所有，於民國
    九十四年十一月十六日十二時二十五分許，由乙○○駕駛其
    母黃張錦連所有之車號九Ｆ─三二○○號自小客車搭載丙○○，攜帶乙○○所有客觀上具危險性，足以對人之生命、身
    體、安全產生危害，可供兇器使用之大剪乙支為工具，至丁○○位於臺中縣石岡鄉○○村○○街南眉巷二五之一五號之
    住處，再持該大剪剪斷該住處鐵門鏈條之安全設備，侵入丁○○住宅前空地 (侵入附連圍繞之土地部分，未經告訴)竊
    取工字鐵五支，總重八十公斤，約值新臺幣（下同）一千七
    百元及Ｃ型鋼四支，總重二十公斤，約值四百元，得手後，
    正將工字鐵及Ｃ型鋼搬運至上該自小客車之際，為屋主丁○○自監視器發現報警處理而當場查獲。
二、案經臺中縣警察局東勢分局報告臺灣臺中地方法院檢察署檢
    察官偵查起訴。
    理    由
一、訊據被告丙○○、乙○○於本院及原審審理中對上揭犯罪事
    實迭承不諱，復有現場照片四張、丁○○出具之贓物認領保
    管單乙紙及黃國峰出具物品代保管條乙紙附卷可稽，被告丙○○、乙○○於本院及原審審理中之自白核與事實相符。本
    件事證明確，被告二人竊盜犯行，洵堪認定。
二、按刑法第三百二十一條第一項第二款規定將「門扇」、「牆
    垣」、「其他安全設備」並列。則所謂「門扇」應專指門戶
    而言，指分隔住宅或建築物內外之出入口大門而言。而所謂
    「其他安全設備」，指門扇、牆垣以外，依社會通常觀念足
    認為防盜之一切設備者，即屬相當。（最高法院二十五年上
    字第四一六八號判例參照）。鐵門上用以連結鎖頭之鐵鍊具
    有防閑之效用，依社會通常之觀念，屬於維護安全之防盜設
    備，自屬同條文規定之安全設備。次按刑法第三百二十一條
    第一項第三款之攜帶兇器竊盜罪，係以行為人攜帶兇器竊盜
    為其加重條件。此所謂兇器，其種類並無限制，凡客觀上足
    對人之生命、身體、安全構成威脅，具有危險性之兇器均屬
    之。且祇須行竊時攜帶此種具有危險性之兇器為已足，並不
    以攜帶之初有行兇之意圖為必要（最高法院七十九年臺上字
    第五二五三號判例參照）。被告丙○○、乙○○用以剪斷門
    上鐵鍊之大剪，既可剪斷鐵鍊，質地應屬極為堅硬，客觀上
    足以對人之生命、身體、安全構成威脅，具有危險性，自屬
    兇器無訛。是核被告丙○○、乙○○所為，均係犯刑法第三
    百二十一條第一項第二款、第三款之攜帶兇器毀壞安全設備
    竊盜罪。被告二人間有犯意聯絡及行為分擔，為共同正犯。
三、原審予以論罪科刑，固非無見，第查，被告僅毀壞安全設備
    ，侵入宅前空地竊盜，並無逾越行為而為竊盜，然原審主文
    ，卻諭知毀越安全設備竊盜，顯有違誤。被告等上訴意旨，
    指摘原審判決量刑失入，求予撤銷，雖無理由，然原審判決
    既有不當，自應由本院予以撤銷改判。爰審酌被告二人均正
    值青壯年，係因圖謀不勞而獲之小利而犯本罪。其等之犯罪
    手段尚屬平和，犯罪所生危害非屬鉅大，所竊取之上開物品
    價值不多，及被告二人於犯罪後均坦承犯行，態度良好等一
    切情狀，各量處如主文第二項所示之刑。被告二人竊盜用之
    大剪一支，係被告乙○○所有，業經被告供稱在卷，雖未扣
    案，但不能證明已滅失，爰依刑法第三十八條第一項第二款
    規定諭知沒收。
據上論結，應依刑事訴訟法第三百六十九條第一項前段、第三百
六十四條、第二百九十九條第一項前段，刑法第二十八條、第三
百二十一條第一項第二款、第三款、第三十八條第一項第二款，
判決如主文。
本案經檢察官甲○○到庭執行職務。
中    華    民    國    95    年    6     月    30    日
               刑事第十一庭  審判長法  官  黃  梅  月
                                   法  官  林  欽  章
                                   法  官  黃  日  隆
上列正本證明與原本無異。
不得上訴。
                                   書記官  陳  三  軫
中    華    民    國    95    年    6    月    30    日


司法院資訊處製作；財團法人民間司法改革基金會備份。
